【裁判字號】    98,抗,68
【裁判日期】    980109
【裁判案由】    假扣押
【裁判全文】
臺灣高等法院民事裁定                    98年度抗字第68號
抗  告  人  太乙環工有限公司
法定代理人  甲○○
上列抗告人因與相對人泉欣水電器材有限公司間假扣押事件，對
於中華民國97年10月30日臺灣臺北地方法院97年度裁全字第9044
號裁定，提起抗告，本院裁定如下：
    主      文
原裁定廢棄。
相對人在原法院之聲請駁回。
聲請及抗告訴訟費用由相對人負擔。
    理      由
一、按債權人就金錢請求或得易為金錢請求之請求，欲保全強制
    執行者，得聲請假扣押；又假扣押，非有日後不能強制執行
    或甚難執行之虞者，不得為之，民事訴訟法第522條第1項、
    第523條第1項定有明文。所謂不能強制執行，如債務人浪費
    財產、增加負擔或就其財產為不利益之處分，將成為無資力
    之情形等是；所謂甚難執行之虞者，如債務人將移往遠方或
    逃匿是也。又請求及假扣押之原因應釋明之；前項釋明如有
    不足，而債權人陳明願供擔保或法院認為適當者，法院得定
    相當之擔保，命供擔保後為假扣押，為民事訴訟法第 526條
    第1項、第2項所明定。依上開規定可知，債權人聲請假扣押
    ，應就其請求及假扣押之原因加以釋明，該項釋明如有不足
    ，而債權人陳明願供擔保或法院認為適當者，法院得定相當
    之擔保，命供擔保後為假扣押。若債權人就其請求及假扣押
    之原因絲毫未予釋明，法院不得命供擔保後為假扣押（最高
    法院94年度台抗字第665號裁定參照）。
二、本件相對人即債權人在原法院聲請意旨略以：抗告人滯欠伊
    貨款新臺幣（下同）203萬9,389元，迭次催索迄不給付，為
    恐抗告人脫產，致日後有不能強制執行或甚難執行之虞，爰
    聲請對於抗告人所有之財產，在203萬9,389元範圍內予以假
    扣押等情，固已據其提出統一發票及收款回條以釋明其請求
    （見原法院卷6至9頁），惟就「日後不能強制執行或甚難執
    行之虞」之假扣押原因，則全未提出任何得即時調查之證據
    以為釋明，雖相對人陳明願供擔保，惟揆諸前揭說明，仍不
    得命相對人供擔保後為假扣押。乃原裁定竟命相對人供擔保
    後為假扣押，尚有未洽。抗告意旨執此指摘原裁定不當，聲
    明廢棄，為有理由。
三、據上論結，本件抗告為有理由，依民事訴訟法第 492條、第
    95條、第78條，裁定如主文。
中    華    民    國    98    年    1     月    9     日
                    民事第六庭
                        審判長法  官 林鄉誠
                              法  官 許紋華
                              法  官 梁玉芬
正本係照原本作成。
本裁定除以適用法規顯有錯誤為理由，並經本院許可外，不得再
抗告。如提起再抗告，應於收受後10日內委任律師為代理人向本
院提出再抗告狀。並繳納再抗告費新台幣１千元。
中    華    民    國    98    年    1     月    10    日
                              書記官 常淑慧


司法院資訊處製作；財團法人民間司法改革基金會備份。
